臺灣高雄地方法院刑事判決　　　　　　　94年度訴字第1769號
公　訴　人　臺灣高雄地方法院檢察署檢察官
被　　　告　甲○○
上列被告因毒品危害防制條例案件，經檢察官提起公訴（94年度
毒偵字第3529號）及移請併案審理（94年度毒偵字第5566、7164
號），本院適用簡式審判程序判決如下：
    主  文
甲○○連續施用第一級毒品，處有期徒刑柒月。扣案之海洛因肆
包（貳包淨重零點壹貳公克，空包裝重零點參壹公克；壹包淨重
零點零捌公克，空包裝重零點壹陸公克；壹包淨重零點壹壹公克
，空包裝重零點貳零公克）沒收銷燬之。
    事  實
一、甲○○前因施用毒品，經本院以93年度毒聲字第875 號裁定
    送觀察、勒戒，因認無繼續施用毒品傾向，於93年5 月27日
    執行完畢釋放，並由臺灣高雄地方法院檢察署檢察官以93年
    度偵字第2254號為不起訴處分；詎其於前受觀察勒戒執行完
    畢釋放後五年內，猶不知悔改，竟仍基於施用第一級毒品海
    洛因之概括犯意，於94年4 月13日起至94年9 月下旬某日止
    ，在高雄市○鎮區○○路住處，以針筒注射或將海洛因摻入
    香煙方式，施用第一級毒品海洛因多次。嗣經警於(一)94年4
    月14日20時30分許，在高雄市○鎮區○○路59巷40號住處查
    獲，並扣得海洛因2 包；(二)94年7 月2 日17時10分許，在被
    告上開住處前查獲，，並扣得第一級毒品海洛因1 小包；(三)
    94 年8月6 日19時10分許，在高雄市○鎮區鎮○路149 號前
    查獲，並扣得第一級毒品海洛因1 小包。
二、案經高雄市政府警察局前鎮分局、苓雅分局報請臺灣高雄地
    方法院檢察署檢察官偵查起訴及移請併案審理。
    理  由
壹、程序部分
    本件被告甲○○所犯係死刑、無期徒刑、最輕本刑為三年以
    上有期徒刑以外之罪，其於準備程序中就前揭被訴事實為有
    罪之陳述，經受命法官告知簡式審判程序之旨，並聽取公訴
    人、被告之意見後，本院認無不得或不宜改依簡式 審判程序
    進行之處，爰依刑事訴訟法第273 條之1 第1 項、第284 條
    之1 ，裁定本件由受命法官獨任進行簡式審判程序，合先敘
    明。
貳、實體部分
一、前揭事實，業據被告甲○○於本院審理時坦承不諱，且被告
    於上開時地為警查獲時所採集之尿液，經送高雄市立凱旋醫
    院鑑驗結果，均呈嗎啡陽性反應（海洛因在人體內代謝成嗎
    啡，係檢驗其尿液中嗎啡反應），有前揭醫院94年4月21日
    、7 月19日、8 月22日濫用藥物尿液檢驗報告共3 紙在卷可
    稽，並有扣案之第一級毒品海洛因4 包可資佐證；扣認之毒
    品海洛因經送請法務部調查局鑑驗結果，確含第一級毒品海
    洛因成分（貳包淨重0.12公克，空包裝重0.31公克；壹包淨
    重0.08公克，空包裝重0.16公克；壹包淨重0.11公克，空包
    裝重0.20公克），有該局調科壹字第220020349 、00000000
    0 、000000000 號鑑定通知書共3 件在卷可憑；是被告上開
    自白與事實相符，自可採為認定犯罪事實之證據。
二、被告前因施用毒品，經本院以93年度毒聲字第875 號裁定送
    觀察、勒戒，因認無繼續施用毒品傾向，於93年5 月27日執
    行完畢釋放，並由臺灣高雄地方法院檢察署檢察官以93年度
    偵字第2254號為不起訴處分等情，有臺灣高等法院被告前案
    紀錄表、臺灣高雄地方法院檢察署全國施用毒品案件紀錄表
    及不起訴處分書在卷足憑，被告確係於前受觀察勒戒執行完
    畢釋放後五年內，再為本件施用第一級毒品之犯行；是本件
    事證明確，被告犯行洵堪認定。
三、按海洛因為毒品危害防制條例第2 條2 項第1 款所規定之第
    一級毒品，被告施用海洛因，核其所為，係犯毒品危害防制
    條例第10條第1 項施用第一級毒品罪。被告持有第一級毒品
    ，復進而施用，其持有第一級毒品之低度行為，為施用之高
    度行為所吸收，不另論罪；被告多次施用第一級毒品之犯行
    ，時間緊接，所犯罪名相同，顯係出於概括之犯意為之，為
    連續犯，應依刑法第56條之規定以一罪論，並加重其刑。爰
    審酌被告因施用毒品，經觀察勒戒後，竟仍未能戒絕毒品，
    猶再施用，顯見其不知悔改，意志不堅，惟其於本院審理時
    業已坦承犯行，犯後態度尚佳，且念其施用毒品乃自戕一己
    之身體健康，尚未害及他人等一切情狀，量處如主文所示之
    刑，以示懲儆。又扣案之第一級毒品海洛因4 包，經檢驗結
    果確為第一級毒品海洛因，已如前述，且該包裝因與其內之
    毒品無法析離，應將之同視為第一級毒品，不問屬於被告與
    否，均應依毒品危害防制條例第18條第1 項前段規定宣告沒
    收銷燬之。
四、公訴人雖未就94年4月14日21時40分起至94年9月下旬某日止
    （含94年度毒偵字第5566、7164號併辦部分）之犯行起訴，
    然此部分與已起訴部分有連續犯之裁判上一罪關係，當為起
    訴效力所及，本院自應一併審理，附此敘明。
據上論斷，應依刑事訴訟法第273 條之1 第1 項、第299 條第1
項前段，毒品危害防制條例第10條第1 項、第18條第1 項前段，
刑法第11條、第56條，判決如主文。
中　　華　　民　　國　　94　　年　　10　　月　　20  　日
                    刑事第六庭    法　官  李  蓓
以上正本證明與原本無異。
如不服本判決，應於收受送達後10日內向本院提出上訴書狀（應
附繕本）。
中　　華　　民　　國　　94　　年　　10　　月　　20　　日
　　　　　　　　　　　　　　　　　書記官  何慧娟
附錄本判決論罪科刑法條：
毒品危害防制條例第10條
施用第一級毒品者，處 6 月以上 5 年以下有期徒刑。
